臺灣高等法院刑事裁定
111年度抗字第1318號
抗  告  人  
即受刑人    紀緯澤


                    （現於法務部○○○○○○○○○○○執行中）
上列抗告人因聲請定其應執行刑案件，不服臺灣新北地方法院中
華民國111年7月15日裁定（111年度聲字第1854號），提起抗告
，本院裁定如下：
    主  文
抗告駁回。                                              
    理  由
一、原裁定意旨略以：受刑人紀緯澤因詐欺等案件，經原審法院
    分別判處如附表所示之罪刑並均確定在案，其中如附表編號
    1、2所示之宣告刑，業經該判決合併定應執行有期徒刑1年4
    月，如附表編號5至7所示之宣告刑，則經該判決合併定應執
    行有期徒刑1年6月等節，有上開判決書及本院被告前案紀錄
    表附卷可稽，其於如附表編號1、2所示首先判決確定日之前
    ，犯如附表所示之罪，是聲請人以原審法院為各該案犯罪事
    實最後判決之法院，聲請定其應執行之刑，審核認聲請為正
    當，爰於刑法第51條第5款所定之外部性界限，及上開原定
    應執行刑與如附表編號3、4所示宣告刑總和之內部性界限範
    圍內，審酌受刑人所犯如附表所示各罪之罪質、犯罪情節、
    行為態樣、侵害法益暨所生損害，兼衡責罰相當與刑罰經濟
    原則及受刑人之意見（見民國111年7月12日定應執行刑案件
    陳述意見調查表），整體評價其應受矯正之必要性，依法定
    其應執行之刑為有期徒刑3年4月。
二、抗告意旨略以：連續犯之規定廢除後是否會因數罪併罰而使
    刑罰過重，產生不合理之現象，即應逐一檢討各罪名之規定
    ，再決定其性質係數罪或一罪而為，避免行為人多數犯罪，
    因數罪併罰之結果致刑罰輕重失衡，其犯罪數代表犯罪行為
    人穩定之人格傾向，總之相對應的刑罰之使用必須逐漸退縮
    之情形下，對於數罪併罰之量刑，對於第一重宣告刑固然是
    全數計入應執行刑之基數，但第二重宣告刑開始則照責任遞
    減係數，因此刑法第51條第5款宣告多數有期徒刑者，於各
    刑中最長期以各刑合併下定其刑期，意旨非單純數式累加計
    算，基此兼衡抗告人均係於密接之時間內為本件各次犯行，
    顯見抗告人犯罪期間非長（109年9月24日至同年11月11日）
    ，且同一犯罪性質，應就抗告人所犯各罪所宣告有期徒刑定
    其適當應執行之刑。抗告人所犯均係詐欺罪，合併執行為有
    期徒刑3年4月，按照責任遞減係數逐漸退縮，刑罰顯不相當
    ，此為違背法令。綜上，懇求鈞院本著公平公正、悲天憫人
    之心，給予抗告人一個自新及合理公平的裁定等語。
三、按數罪併罰合併定應執行刑之制度目的，在就所犯數罪，以
    各罪宣告刑為基礎，合併後綜合評價犯罪人最終應具體實現
    多少刑罰，方符合罪責相當要求並達刑罰目的。刑法第51條
    明定數罪併罰之方法，就宣告多數有期徒刑者，於該條第5
    款所定界限內，其衡酌之裁量因子為何，法無明文。惟依其
    制度目的，應綜合評價各罪類型、關係、法益侵害之綜合效
    果，考量犯罪人個人特質，認應對之具體實現多少刑度，即
    足達到矯治教化之必要程度，並符罪責相當原則，以緩和宣
    告刑可能存在之不必要嚴苛。此裁量權之行使，屬實體法上
    賦予法院依個案裁量之職權，如所為裁量未逾法定刑範圍，
    且無違背制度目的、公平正義或濫用裁量權情形，即無違法
    可言，最高法院106年度台抗字第284號裁定意旨同此見解。
四、經查：
　㈠抗告人所犯如附表所示各罪，先後經原審法院即臺灣新北地
    方法院、臺灣桃園地方法院分別判處如附表所示之罪刑並均
    確定在案，其中如附表編號1、2所示之宣告刑，業經該判決
    合併定應執行有期徒刑1年4月，如附表編號5至7所示之宣告
    刑，則經該判決合併定應執行有期徒刑1年6月等節，有各該
    判決及本院被告前案紀錄表在卷可稽。檢察官就附表所示之
    罪聲請定其應執行之刑，原審經審核卷證結果，認檢察官聲
    請為正當，除更正聲請書附表編號5至7之最後事實審判決日
    期外，就抗告人所犯如附表所示各罪，在各宣告刑中之最長
    期（有期徒刑1年4月）以上，宣告刑之合併刑期（有期徒刑
    8年5月）以下，並以上開編號3、4之宣告刑與編號1至2、5
    至7分別所定應執行刑（有期徒刑1年4月、1年6月）之總合
    有期徒刑5年4月，為其內部界限而為酌量，據此所定其應執
    行之刑為有期徒刑3年4月，並未重於各該所定執行刑加計之
    總和，而未逾越法律外部界限及內部界限。
　㈡抗告人所犯各罪雖均係三人以上共同詐欺取財罪，於犯罪動
    機、手法、侵害之法益種類等部分尚稱相同，且犯行時間集
    中於109年9月24至109年11月11日之間，尚稱接近，惟各罪
    所侵害之被害人均不相同，係侵害不同財產法益，於社會秩
    序危害非輕。且原裁定已審酌抗告人所犯如附表所示各罪之
    罪質、犯罪情節、行為態樣、侵害法益暨所生損害，兼衡責
    罰相當與刑罰經濟原則及抗告人之意見等因素，定其應執行
    刑。足見原審業已考量抗告人犯罪時間、行為方式、所犯數
    罪之侵犯法益、非難程度及反應出之人格特性等情，並權衡
    審酌抗告人行為責任與整體刑法目的及相關刑事政策暨抗告
    人表示之意見等因素，是其所為刑之量定，核屬法院裁量職
    權之適法行使，與法並無不合，且刑度亦屬允恰。
　㈢綜上所述，原裁定業已敘明其裁量所憑，抗告人執上開抗告
    意旨指摘原裁定不當，請求改定較輕之刑，為無理由，應予
    駁回。
據上論斷，應依刑事訴訟法第412條，裁定如主文。
中　　華　　民　　國　　111 　年　　9 　　月　　14　　日
                  刑事第二庭    審判長法　官  遲中慧　
                                      法　官  顧正德
                                      法　官  黎惠萍
以上正本證明與原本無異。
如不服本裁定，應於收受送達後五日內向本院提出再抗告狀。
                                      書記官  楊筑鈞
中　　華　　民　　國　　111 　年　　9 　　月　　14　　日